# 减值

提问人：guoji2020 时间：2021-07-05 17:14:00
陈老师您好，关于与合同有关的取得成本与履约成本的减值的问题向您请教
1 、关于与合同有关的取得成本与履约成本的减值，是否必须要以合同为基础进行资产组的减值测试呢，如果合同存在组合的情况或者是合并的情况，这时候就按照组合的基础和合并的进行进行确认。可以这样理解吗
2 、假如 企业与客户发生了一笔交易，预计对价是 100 ，需要买 10 元的存货， 10 元的固定资产。预计发生与合同有关的成本是 60 ，第一年发生与合同有关的成本是 40 ，摊销了20.存货进成本 5 元，剩余 5 元。固定资产折旧了 5 元，剩余账面价值是 5 元，预计未来的剩余的收入是 40 ，预计未来与合同有关的成本是30.这时候需要预计减值损失。如果存货计提 5 元的损失，固定资产计提 5 元的损失。预计未来的收入是40-预计未来的成本是 5 元的存货+5元的固定资产+与合同有关的成本30=0，再用 20 的与合同有关的成本-0=20的预计损失。是否是这样理解呢，如果未来预计的与存货有关的成本是 35 的话，那这时候就属于亏损合同了需要计提 5 元的预计损失，这样同样需要计提 5 元的存货损失及 5 元的固定资产损失。假如存货与固定资产不是 5 元，存货计提了 1 元的损失，固定资产计提了 1 元的损失。那末计提与合同成本有关的减值就是=40-4元存货-4元固定资产-30元的预计未来的与合同有关的成本30=2.再用20-2=18元的减值。是这样理解的吗
3 、准则指南讲解上“在确定与合同成本有关的资产的减值损失时，企业应当首先对按照其他相关企业会计准则确认的、与合同有关的其他资产确定减值损失；然后，按照上一段的要求确定与合同成本有关的资产的减值损失。企业按照《企业会计准则第 8 号——资产减值》测试相关资产组的减值情况时，应当将按照上述要求确定上述资产减值后的新账面价值计入相关资产组的账面价值。我的问题企业按照《企业会计准则第 8 号——资产减值》测试相关资产组的减值情况时，应当将按照上述要求确定上述资产减值后的新账面价值计入相关资产组的账面价值。这句话如何理解呢。如果把合同有关的存货、固定资产及与合同有关的成本作为一个资产组的话，我理解就已经是最小的资产组组合了。为何又成为了别的资产组的部分呢，这种情况是否是属于按照资产组的组合计提减值准备的情况呢

回答人：chenyiwei
1 、可以这样理解。
2 、这与以资产组为单位计提减值并不矛盾。首先对合同履约成本相关资产按照收入准则的规定计提减值（此时计提减值的规则类似于存货），然后再将已减记至可收回金额的合同履约成本相关资产的账面价值并入资产组账面价值中，相应地该资产组的未来现金流量现值也应纳入该合同履约成本相关资产的贡献，及其增减变动的影响（参考：《中审众环研究 2020 》之“问题1-3-18（资产组内净流动资产的变动对减值测试中现金流量现值测算的影响）”）。